【裁判字號】    90,易,2444
【裁判日期】    901123
【裁判案由】    竊盜
【裁判全文】
臺灣桃園地方法院刑事判決                          九十年度易字第二四四四號
    公  訴  人  臺灣桃園地方法院檢察署檢察官
    被      告  乙○○
                丙○○
右列被告因竊盜案件，經檢察官提起公訴（九十年度偵字第一六０七五號），本院判
決如左：
    主  文
丙○○共同攜帶兇器竊盜，處有期徒刑捌月。扣案之砂輪機壹部沒收。
乙○○共同攜帶兇器竊盜，處有期徒刑柒月。扣案之砂輪機壹部沒收。
    事  實
一、丙○○前於民國七十八年間因盜匪案件，經台灣屏東地方法院判處有期徒刑三年
    八月，刑期起算日七十八年九月十九日，指揮書執畢日期八十二年二月二十七日
    ，於八十年七月八日縮短刑期假釋，縮刑期滿日期八十二年二月七日（不構成累
    犯），猶不知警惕。其竟基於意圖為自己不法所有之犯意，夥同具有犯意聯絡之
    乙○○於民國九十年九月二十二日上午九時三十分許，由丙○○攜帶其所有之客
    觀上足對人之生命身體構成威脅、具有危險性之砂輪機及向其不知情姐夫蔡啟南
    借用之發電機各一部，共同駕駛乙○○所有車號ＭＦ－二六八二號小客車，至甲○○所有位於桃園縣龜山鄉壽村坑底七十之一號空屋，二人見該房屋未上鎖，即
    擅自無故侵入，並輪流持砂輪機鋸斷屋內長約五公尺鐵質排水管，竊取該排水管
    ，得手後，將竊得之排水管搬運至上開小客車旁之際，為甲○○發覺報警當場查
    獲，並扣得丙○○所有供其犯罪所用之砂輪機及上開發電機各一部。
二、案經甲○○訴由桃園縣警察局龜山分局報告台灣桃園地方法院檢察署檢察官偵查
    起訴。
    理  由
一、訊據被告丙○○、乙○○固坦承共同持丙○○所有之砂輪機於右揭時、地，鋸斷
    甲○○所有之排水管，惟矢口否認有何竊盜犯行，均辯稱：渠二人以為上開空屋
    內之排水管係他人不要的，並無竊盜之意圖云云；惟查：（一）右揭事實，業據
    告訴人甲○○指訴綦詳，而被告二人未經允許，無正當理由即自行進入告訴人甲○○所有之上址空屋內等情，亦據被告二人供認在卷；再者，被告丙○○於警訊
    時供稱：於九十年九月二十二日上午九時三十分許，駕駛其所有車號ＭＦ－二六
    八二號小客車共同前往該處行竊等語（見偵卷第八頁反面），繼於本院審理時復
    供稱：伊與丙○○一起從那邊經過，丙○○說要偷，我們看了一下就動手等語；
    復觀之，被告丙○○於本院審理時亦供稱：因伊家中屋頂會漏水，伊想將水管帶
    回家中使用（見本院九十年十一月九日筆錄）；再酌以，排水管乃係房屋建築物
    排水所不可或缺之設備，此為吾國民日常生活所知之常識，焉有房屋建築物之所
    有人不要之理？（二）又按刑法上竊盜罪所謂之「意圖」，乃指行為人出於特定
    犯罪目的而努力謀求構成要件之實現，或希望構成要件所欲結果之發生，以達成
    其目的之主觀心態；行為人只要內心上希求達到不法構成要件所明示之犯罪目的
    ，而著手實行客觀上之構成犯罪事實者，即有意圖之存在。本件被告乙○○、丙○○共同攜帶上開砂輪機擅自鋸斷他人排水管，並欲將之據為己用，已如前述，
    足見被告乙○○、丙○○二人有意圖謂自己不法所有之意圖甚明；此外，並有被
    告丙○○所有供其與被告乙○○共同竊盜所用之砂輪機一部扣案足稽，復有贓物
    領據乙紙及現場照片七幀存卷足憑。綜上所述，被告二人所辯顯係事後卸責之詞
    ，委無足採。事證明確，被告乙○○、丙○○犯行均堪以認定。
二、查刑法第三百二十一條第一項第三款之攜帶兇器竊盜罪，所謂兇器之種類並無限
    制，凡客觀上足對人之生命、身體、安全構成威脅，具有危險性之兇器均屬之，
    且只須行竊時攜帶此種具有危險性之兇器為已足，並不以攜帶之初有行兇之意圖
    為必要；砂輪機足以殺傷人之生命、身體之器械，顯為具有危險性之兇器。核被
    告丙○○、乙○○所為，均係犯刑法第三百零六條第一項無故侵入他人建築物罪
    、第三百二十一條第一項第三款攜帶兇器竊盜罪。又被告丙○○與乙○○間有犯
    意之聯絡，行為之分擔，均為共同正犯。又公訴人雖未就被告丙○○、乙○○上
    開所犯上開無故侵入他人建築物之犯行，於證據並所犯法條欄論列刑法第三百零
    六條第一項之條文，惟起訴犯罪事實業已述及，並據被害人甲○○提出告訴（見
    偵卷第十二頁），本院自得加以審理，併此敘明。又被告二人所犯無故侵入他人
    建築物罪與攜帶兇器竊盜罪間，有方法結果之牽連關係，為牽連犯，應從一重攜
    帶兇器竊盜罪處斷。爰分別審酌被告丙○○、乙○○之犯罪動機、素行、目的、
    手段、所生之危害、所得利益及犯後之態度等一切情狀，分別量處如主文所示之
    刑，以示懲儆。
三、扣案之砂輪機一部係被告丙○○所有，供其與被告乙○○共同犯罪所用，業據被
    告二人供明在卷，應依刑法第三十八條第一項第二款宣告沒收。至扣案之發電機
    一部雖係供被告丙○○、乙○○共同犯罪所用之物，惟非屬被告二人所有，已如
    前述，爰不併予宣告沒收，附此敘明。
據上論斷，應依刑事訴訟法第二百九十九條第一項前段，刑法第二十八條、第三百零
六條第一項、第三百二十一條第一項第三款、第五十五條、第三十八條第一項第二款
，罰金罰鍰提高標準條例第一條前段，判決如主文。
本案經檢察官鄭重文到庭執行職務。
中      華      民      國      九十      年    十一    月    二十三    日
                                臺灣桃園地方法院刑事第四庭
                                            法  官   邱滋杉
右正本證明與原本無異。
如不服本判決，應於判決送達後十日內向本院提出上訴狀( 應附繕本 )，上訴於
臺灣高等法院。
                                            書記官   周巧屏
中      華      民      國      九十      年    十一    月    二十三    日
附論罪科刑依據之法條：
刑法第三百零六條
無故侵入他人宅、建築物或附連圍繞之土地或船艦者，處一年以下有期徒刑、拘役或
三百元以下罰金。
無故藏匿其內或受退去之要求而仍留滯者亦同。
中華民國刑法第三百二十一條
(加重竊盜罪)
犯竊盜罪而有左列情形之一者，處六月以上五年以下有期徒刑：
一  於夜間侵入住宅或有人居住之建築物、船艦，或隱匿其內而犯之者。
二  毀越門扇、牆垣或其他安全設備而犯之者。
三  攜帶兇器而犯之者。
四  結夥三人以上而犯之者。
五  乘火災、水災或其他災害之際而犯之者。
六  在車站或埠頭而犯之者。
前項之未遂罰之。


司法院資訊處製作；財團法人民間司法改革基金會備份。
